【裁判字號】    92,附民,194
【裁判日期】    921002
【裁判案由】    傷害
【裁判全文】
臺灣高等法院臺南分院刑事附帶民事訴訟判決
      原      告  乙  ○  ○
      被      告  甲  ○  ○
右被告因傷害案件，經原告提起附帶民事訴訟判決，請求損害賠償，本院判決如左：
      主      文
被告應給付原告新台幣貳萬壹仟壹佰玖拾肆元及自民國九十二年九月十九起至清償日
止，按週年利率百分之五計算之利息。
原告其餘之訴駁回。
      事      實
甲、原告方面：
  一、聲明：被告應給付原告新台幣（下同）五萬一千一百九十四元，及自起訴狀繕
      本送達翌日起至清償日止，按年息百分之五計算之利息。
  二、陳述：
    (1)被告甲○○於民國九十二年二月二十三日十五時五十分許，在台南市○○區○
      ○路三一二號一樓乙○○所經營之「伯爵商店」內，與原告發生爭執後，竟與
      一名年籍不詳之成年女子基於傷害之犯意聯絡，共同出手毆打原告乙○○，致
      原告乙○○受有頭部外傷及左手挫傷之腫痛傷害，經該商店之店員楊輝崑制止
      後，甲○○等二人始行離去。現繫屬貴院審理中。
    (2)請求被告賠償醫療費用一千一百九十四元，及精神慰籍金五萬元。
  三、證據：提出治療明細表二紙，引用刑事部分之證據。
乙、被告方面：
  一、聲明：求為判決原告之訴駁回。
  二、陳述：被告沒有傷害原告，不願賠償原告。
丙、本院依職權援用刑事訴訟卷證。
      理      由
一、刑事附帶民事訴訟之判決，應以刑事訴訟判決所認定之事實為據，刑事訴訟法第
    五百條定有明文。
二、本件原告主張：被告甲○○於民國九十二年二月二十三日十五時五十分許，在台
    南市○○區○○路三一二號一樓乙○○所經營之「伯爵商店」內，與原告發生爭
    執後，竟與一名年籍不詳之成年女子基於傷害之犯意聯絡，共同出手毆打原告乙
    ○○，致原告乙○○受有頭部外傷及左手挫傷之腫痛傷害等事實，業經本院刑事
    判決認定，判處罪刑在案，有本院九十二年度上易字第七六六號判決可按。依民
    法一百八十四條第一項前段規定：因故意或過失，不法侵害他人權利者，負損害
    賠償責任；同法第一百九十三條規定：不法侵害他人之身體或健康者，對於被害
    人因此喪失或減少勞動能力，或增加生活上之需要時，應負損害賠償責任；又同
    法第一百九十五條第一項規定：不法侵害他人之身體、健康、名譽、自由、信用
    、隱私、貞操，或不法侵害其他人格法益而情節重大者，被害人雖非財產上之損
    害，亦得請求賠償相當之金額。原告依據上開規定請求損害賠償，於法有據。
三、原告為被告傷害後，前往醫院治療，花掉醫療費用一千一百九十四元，有中央健
    康保險局特約醫事服務機構門診處方及治療明細影本二紙在卷可考，原告請求被
    告給付醫療費用一千一百九十四元及自起訴狀繕本送達翌日即九十二年九月十九
    日起至清償日止按週年利率百分之五計算之利息，自屬有據，應予准許。又精神
    慰籍金部分，本院審酌被告夥同另一名不詳姓名成年女子，因細故共同毆打原告
    ，致原告身體受傷，及斟酌兩造身份地位及經濟狀況與原告痛苦程度，認原告以
    請求被告賠償二萬元，及自起訴狀繕本送達翌日即九十二年九月十九日起至清償
    日止按週年利率百分之五計算之利息為適當，超出此部分之請求為無理由，應予
    駁回。
四、據上論結，原告之訴一部有理由，一部無理由，依刑事訴訟法第五百零二條，判
    決如主文。
中    華    民    國      九十二      年      十      月      二        日
                                  臺灣高等法院臺南分院刑事第四庭
                                      審判長法官  鄭    文    肅
                                            法官  陳    珍    如
                                            法官  黃    三    哲
右正本證明與原本無異。
不得上訴。
                                      法院書記官  陳    淑    貞
中    華    民    國      九十二      年      十      月      三        日


司法院資訊處製作；財團法人民間司法改革基金會備份。
